臺灣臺南地方法院民事裁定
110年度司繼字第1056號
聲  請  人  元大商業銀行股份有限公司



法定代理人  翁健    
代  理  人  王中志  
關  係  人  李淑瑛地政士


上列聲請人聲請對被繼承人選任遺產管理人事件，本院裁定如下
：
    主  文
選任李淑瑛地政士(地政士開業證號：(107)南市地政登字第0009
23號)為被繼承人陳政諺（男、民80國3年17月日生、身分證統一
編號：Z000000000號，死亡日期民國108年8月2日，死亡前最後
住所：臺南市○○區○○里○○街00號）之遺產管理人。
聲請程序費用新臺幣壹仟元由被繼承人之遺產負擔。
    理      由
一、按家事事件法第136條規定，利害關係人或檢察官聲請選任
    遺產管理人時，其聲請書應記載下列事項，並附具證明文件
    ：一、聲請人，二、被繼承人之姓名、最後住所、死亡之年
    月日時及地點，三、聲請之事由，四、聲請人為利害關係人
    時，其法律上利害關係之事由；親屬會議未依第134條第2項
    或第135條另為選定遺產管理人時，利害關係人或檢察官得
    聲請法院選任遺產管理人，並適用前項之規定；而法院選任
    之遺產管理人，除自然人外，亦得選任公務機關。次按先順
    序繼承人均拋棄其繼承權時，由次順序之繼承人繼承，其次
    順序繼承人有無不明或第四順序之繼承人均拋棄其繼承權者
    ，準用關於無人承認繼承之規定；繼承開始時，繼承人之有
    無不明者，由親屬會議於一個月內選定遺產管理人，並將繼
    承開始及選定遺產管理人之事由，向法院報明；又無親屬會
    議或親屬會議未於前條所定期限內選定遺產管理人者，利害
    關係人或檢察官，得聲請法院選任遺產管理人，並由法院依
    前項規定為公示催告，民法第1176條第6項、第1177條、第1
    178條第2項亦分別定有明文。
二、本件聲請意旨略以：緣被繼承人陳政諺積欠聲請人債務，惟
    被繼承人於民國108年8月2日死亡，其繼承人均拋棄繼承，
    是否仍有應繼承之人不明，其親屬會議亦未於1個月內選定
    遺產管理人，為確保聲請人權利，爰依法聲請選任關係人李
    淑瑛地政士為被繼承人之遺產管理人等語。
三、經查，聲請人主張之前開事實，業據其提出個人信用貸款約
    定書、被繼承 人除戶謄本、全體被繼承人戶籍謄本及繼承
    系統表等文件為證，堪信為真實，又未準用民法第1177條規
    定選定遺產管理人，故聲請人以利害關係人聲請選定被繼承
    人之遺產管理人，核與上開規定並無不合，應予准許。又遺
    產管理人其職務涉及公益性，除應注意遺產處置之公平性外
    ，尚須慮及其適切性，即應兼顧被選任人對遺產、遺債之瞭
    解程度、處理遺產事務之能力與利害關係等綜合判斷之。而
    關係人李淑瑛地政士提出同意書及相關證明文件並陳明與聲
    請人及被繼承人並無利害關係及無任何債權債務關係。本院
    審酌李淑瑛地政士同意且其資歷不僅具不動產處理之專業知
    識及能力，且與聲請人、被繼承人間無利害關係，由其擔任
    本件遺產管理人，當能秉持專業倫理與客觀公正態度，善盡
    管理保管及清算遺產之責，是認由其擔任被繼承人之遺產管
    理人，應屬妥適，爰裁定如主文。
四、依家事事件法第127條第4項之規定，裁定如主文。　　
中　　華　　民　　國　　110 　年　　8 　　月　　 4　　日
                    家事法庭  司法事務官　陳妍文
以上正本係照原本作成。
如對本裁定抗告，須於裁定送達後10日內向本院提出抗告狀，並
應繳納抗告費新臺幣1,000元整。
中　　華　　民　　國　　110 　年　　8 　　月　　 4　　日
                                  書記官　劉雙宜